臺灣高等法院刑事裁定　　　　　　　　100年度交聲再字第3號
聲　請　人
即受判決人　林錦榮
送達代收人　陳月玲
上列受判決人因過失傷害案件，對於本院99年度交上易字第 249
號，中華民國99年11月26日第二審確定判決（原審案號：臺灣板
橋地方法院99年度交易字第426 號），聲請再審，本院裁定如下
：
    主  文
再審之聲請駁回。
    理  由
一、聲請意旨略以：本件過失傷害案件中，聲請人歷於偵、審階
    段均爭執鑑定報告採證薄弱，全憑臆測，怠於釐清真相，且
    要求調查泰山鄉公所前監視錄影。而原確定判決論述斷章取
    義，均有矛盾異常，且違背事實。聲請人前因未發現有利於
    己之證據，現提出證據二之照片，證明該彎道乃狹小大幅之
    彎道，有任誰都無法透視而不能注意之障礙，足認聲請人應
    受如地院之無罪判決，乃依刑事訴訟法第420條第 1項第6款
    聲請再審，請法院明察，准予裁定開始再審云云。
二、按因發現確實之新證據，足認受有罪判決之人應受無罪、免
    訴、免刑或輕於原判決所認罪名之判決者，得聲請再審，刑
    事訴訟法第420條第 1項第6款訂有明文，惟所謂「發現確實
    之新證據」，係指該證據於事實審法院判決前業已存在，為
    法院、當事人所不知，不及調查斟酌，至其後始行發現，且
    就證據本身形式觀察，固不以絕對不須經過調查程序為條件
    ，但必須顯然可認為足以動搖原有罪確定判決，而為受判決
    人無罪、免訴、免刑或輕於原判決所認罪名之判決者為限。
    亦即該「新證據」須可認為確實具有足以動搖原確定判決，
    而對受判決人為更有利判決之「確實性」外，尚須具備該證
    據係在事實審法院於判決前已存在，因未經發現，不及調查
    斟酌，或審判時未經注意，至其後始行發現之「嶄新性」特
    質，二者均屬不可或缺，倘若未具備上開「確實性」與「嶄
    新性」二種聲請再審新證據之特性，即不能據為聲請再審之
    原因（最高法院97年度台抗字第345號、97年度台抗字第245
    號裁定意旨參照）。
三、經查：觀之再審意旨，再審聲請人執上開「證據」照片二聲
    請再審，無非主張其對於本件車禍事故之發生並無何過失責
    任，本件交通事故洵係林泓騎乘機車欲搶快超越其所駕駛
    之小客車前方所致。惟本院詳細審視原確定判決，得見原確
    定判決就此部分事實，已詳予審究，此可見原確定判決於理
    由貳一（二）起，就此被告抗辯之爭點逐一論敘說明，除引
    據告訴人之指訴外，並佐以被告自身之辯詞，復參酌證人湯
    瑞英與林泓證述，卷附道路交通事故現場圖、道路交通事
    故調查報告表(一)、(二)、現場照片、告訴人提出之新泰綜合醫
    院98年1 月8 日北府衛醫字第1982號診斷證明書，並引用臺
    灣省臺北縣區車輛行車事故鑑定委員會、臺灣省車輛行車事
    故覆議鑑定委員會鑑定意見書等卷證資料，作為得心證之論
    據，認定聲請人違反汽車迴車前，應暫停並顯示左轉燈光或
    手勢，看清無來往車輛，始得迴轉之規定，且當時並無不能
    注意之情形，竟疏於注意，亦未打左轉燈或手勢，未在現場
    暫停等待迴車以致肇事，就車禍之發生確有過失，所為論述
    俱有卷內資料為憑，且無違於經驗法則及論理法則。觀諸聲
    請再審意旨所提出之新證據，既非案發當時所拍攝本件車禍
    事故之情形，得否資為聲請人有利之認定，已非無疑；矧其
    照片內容僅足顯示當時聲請人迴轉地點周邊環境狀況及車輛
    所在位置，未見有何不能注意之障礙，無從據以推翻或影響
    原確定判決之本旨，事故現場之狀況，又已經經原確定判決
    加以審認。是以再審聲請意旨所提出之證據，非顯然足以動
    搖原有罪確定判決，而應對受判決人為無罪、免訴、免刑或
    輕於原判決罪名之更有利判決，與刑事訴訟法第420條第1項
    第6 款所定「發現確實之新證據」要求之「嶄新性」、「確
    實性」要件不相適合。是聲請人所執前開再審之事由，無非
    依憑己意指摘原確定判決，難認其聲請為有理由，經核無法
    定再審之事由，應予駁回。
據上論結，應依刑事訴訟法第434條第1項，裁定如主文。
中    華    民    國   100    年     1    月    21    日
                  刑事第十二庭審判長法  官   蔡永昌
                                    法  官   王美玲
                                    法  官   蔡新毅
以上正本證明與原本無異。
不得抗告。
                                    書記官   賴立旻
中    華    民    國   100    年    1     月    25    日